行　政　法　院　判　決　　　　　　　　　　　　　　八十八年度判字第二○二號
　　再 審原 告　甲○○
　　再 審被 告　財政部臺北市國稅局
右當事人間因綜合所得稅事件，再審原告對本院中華民國八十七年五月二十八日八十
七年度判字第一○一二號判決提起再審之訴。本院判決如左︰
　　主  文
再審之訴駁回。
　　事  實
緣再審原告八十三年度綜合所得稅結算申報，關於列舉扣除額項下之捐贈部分，列報
對中國殘障福利協會之捐贈新台幣（下同）八○○、○○○元。再審被告以該協會對
捐贈收入均未申報，復未能提出說明，乃未准認列。再審原告不服，申經復查，未准
變更，提起訴願、再訴願，遞遭決定駁回，提起行政訴訟，亦經本院八十七年度判字
第一○一二號判決（以下簡稱原判決）駁回，茲再審原告復以原判決具有行政訴訟法
第二十八條第一款之再審事由，提起再審之訴，爰摘兩造訴辯意旨於次：
再審原告起訴意旨略謂︰再審原告於八十三年六月一日、十一月十日、十二月十六日
分別自台北三信合作社提領現款二○○、○○○元、三○○、○○○元及三○○、○
○○元合計八○○、○○○元，並於提領當日悉數捐贈予中國殘障福利協會。此有銀
行當日之提領同額現金流程及該協會摯給之正式收據可供查核。原判決未依再審原告
所提示之證明文件詳細查證，即依原查單位所列「因該協會對捐贈收入均未申報，復
未能提出說明，且原告未能提示捐贈系爭款項之資金流程」為由駁回，顯已違反所得
稅法第十七條之規定。且依徵納雙方權利義務舉證衡平原則，再審原告既已提示銀行
存摺影本及受贈人正式摯給之收據。原審即應依據現有證明文件多加查證以憑判決，
惟各行政救濟單位均照本宣科，以受贈人他遷不明及未報收入為由駁回再審原告之一
再申請，其適用法規顯有錯誤，請依法撤銷原處分及一再訴願決定等語。
再審被告答辯意旨略謂︰再審原告提出之存摺，僅足以證明其於前述日期提領上開金
額之現金，尚不足以證明再審原告確有捐贈之事實；又該協會當年度對於捐贈收入並
未列報為收入，且遭人檢舉販賣捐贈收據，經再審被告通知該協會提供系爭捐贈款項
之入帳紀錄供核，因該協會已他遷不明無從查證，且該協會負責人翟平洋因販賣捐贈
收據亦經台灣台北地方法院檢察署檢察官偵查起訴在案，有該檢察署檢察官八十六年
度偵字第六八○五號起訴書附卷足憑。中國殘障福利協會固經內政部核准設立，但由
翟某經手之款項未必捐贈該民間團體。是再審原告提出上開收據三紙，應由舉證人證
其真正，其未能證明確有捐贈，自無法作為有利再審原告之認定；再審原告主張，核
無足採。本件並無適用法規錯誤之情形，再審原告訴求，殊難謂為有理由，請予駁回
等語。
　　理  由
按行政訴訟法第二十八條第一款所謂適用法規顯有錯誤，係指原判決所適用之法規與
該案應適用之現行法規相違背，或與解釋判例有所牴觸者而言，至於法律上見解之歧
異，再審原告對之縱有爭執，要難謂為適用法規錯誤，而據為再審之理由。經查原判
決駁回再審原告在前訴訟程序之訴，係以：「按對於教育、文化、公益、慈善機構或
團體之捐贈總額最高不超過綜合所得總額百分之二十為限，得申報為列舉扣除額，自
個人綜合所得稅總額中減除，為行為時所得稅法第十七條第一項第二款第二目第一小
目前段所定。本件原告（即再審原告，以下同）八十三年度綜合所得稅結算申報，關
於列舉扣除額項下之捐贈部分，列報對中國殘障福利協會之捐贈八○○、○○○元，
被告（即再審被告、以下同）以該協會對捐贈收入均未申報，復未能提出說明，乃未
准認列。原告不服，循序提起行政訴訟，主張：其確有捐贈事實，此有銀行領取現金
存摺及該協會出具之收據影本可證云云。惟查原告所提示之相關資金流程，係屬現金
提領，尚難證明該筆現金支出確供捐贈之事實。又該協會當年度對於捐贈收入並未列
報為收入，且遭人檢舉販賣捐贈收據，經被告通知該協會提供系爭捐贈款項之入帳紀
錄供核，因該協會已他遷不明無從查證，且該協會負責人翟平洋亦經台灣台北地方法
院檢察署八十六年度偵字第六八○五號起訴在案，有該起訴書附原處分卷可稽。原告
所提之捐贈收據，係屬私文書，應由舉證人證其真正，而原告未能證明其確有捐贈即
該協會收支捐款，且原告將巨額捐款之現金支付，亦不合常理。原告之主張尚難採據
。從而，被告剔除系爭捐贈部分，並無違誤，一再訴願決定遞予維持，亦無不合。原
告起訴意旨，難謂有理由，應予駁回」，資為理由。核其所適用之法規與該案應適用
之現行法規並不相違背，與解釋判例亦無所牴觸之情形，難謂有適用法規顯有錯誤之
情事。再審原告仍執陳詞主張：確於八十三年六月一日、十一月十日及十二月十六日
分別自台北三信合作社領出二○○、○○○元、三○○、○○○元及三○○、○○○
元，並於當日如數捐贈予中華民國殘障福利協會，該會係經內政部核准設立，並取有
該會出具之收據，符合所得稅法第十七條規定，應准予列舉扣除云云。衡屬其個人主
觀法律見解之歧異，揆之首揭說明，難認原判決適用法規錯誤，而據為再審之理由。
從而本件再審之訴，顯無再審理由，應予駁回。
據上論結，本件再審之訴為無理由，爰依行政訴訟法第三十三條、民事訴訟法第五百
零二條第二項，判決如主文。
中    華    民    國     八十八      年      一      月     二十九      日
                    行 政 法 院 第 四 庭
                                審 判 長 評  事      葉  振  權
                                         評  事      吳      仁
                                         評  事      吳  錦  龍
                                         評  事      林  家  惠
                                         評  事      吳  明  鴻
右  正  本  證  明  與  原  本  無  異
                                         法院書記官  陳  盛  信
中    華    民    國     八十八      年      二      月       一        日
